臺灣桃園地方法院刑事判決
111年度原交簡上字第2號
上  訴  人  
即  被  告  侯玉華

                    籍設桃園市○○區○○路000號0樓(桃園&ZZZZ; &ZZZZ; &ZZZZ; &ZZZZ; &ZZZZ; &ZZZZ; &ZZZZ; &ZZZZ; &ZZZZ; &ZZZZ; &ZZZZ; &ZZZZ; ○○○○○○○○○)

指定辯護人  本院公設辯護人王暐凱
上列上訴人即被告因公共危險案件，不服本院民國110年11月15
日110年度壢原交簡字第279號第一審判決（聲請簡易判決處刑案
號：110年度偵緝字第2030號），提起上訴，本院管轄之第二審
合議庭判決如下：
    主  文
上訴駁回。
    事實及理由
一、本案經本院合議庭審理結果，認原審簡易判決以上訴人即被
    告侯玉華犯刑法（亦即修正前刑法）第185條之3第1項第1款
    之吐氣所含酒精濃度達每公升零點二五毫克以上而駕駛動力
    交通工具罪，判處有期徒刑3月，併科罰金新臺幣（下同）2
    萬元，有期徒刑如易科罰金，罰金如易服勞役，均以新臺幣
    1千元折算1日，其認事、用法及量刑均無不當，應予維持，
    並引用附件原審簡易判決書所記載之事實及理由（如附件）
    ，另證據部分補充：「被告於本院審理中之自白」（見簡上
    卷第36頁、第68頁），理由部分補充：「行為後法律有變更
    者，適用行為時之法律。但行為後之法律有利於行為人者，
    適用最有利於行為人之法律，刑法第2條第1項定有明文。本
    案被告行為後，刑法第185條之3第1項第1款，業於民國111
    年1月28日修正公布，並自同年月30日施行生效。刑法第185
    條之3第1項第1款原係規定：『駕駛動力交通工具而有下列情
    形之一者，處2年以下有期徒刑，得併科20萬元以下罰金：
    一、吐氣所含酒精濃度達每公升零點二五毫克或血液中酒精
    濃度達百分之零點零五以上。』而修正後規定為：『駕駛動力
    交通工具而有下列情形之一者，處3年以下有期徒刑，得併
    科30萬元以下罰金：一、吐氣所含酒精濃度達每公升零點二
    五毫克或血液中酒精濃度達百分之零點零五以上。』即修正
    後之刑法第185條之3第1項第1款之規定，提高有期徒刑及罰
    金金額之上限，故經新舊法比較之結果，修正後之規定非較
    有利於被告，依刑法第2條第1項前段規定，自應適用被告行
    為時即修正前之刑法第185條之3第1項第1款之規定論處。」
    。
二、被告上訴及辯護人辯護意旨略以：原審量刑顯有過重之虞；
    且被告坦承犯行，又與被害人達成和解，賠償其所受之損害
    ，堪認被告犯後態度良好且尚知悔悟；另雖被告尚在緩刑期
    內再犯本件公共危險罪，然前案緩刑已於111年3月30日期滿
    ，緩刑宣告未受撤銷，是本案被告仍符合得宣告緩刑之要件
    ，請求給予被告緩刑之宣告等語。
三、按關於刑之量定及緩刑之宣告，係實體法上賦予法院得為自
    由裁量之事項，倘其未有逾越法律所規定之範圍，或濫用其
    權限，即不得任意指摘為違法（最高法院72年台上字第6696
    號判例、75年台上字第7033號判例、85年度台上字第2446號
    判決意旨參照）。復按量刑輕重屬實體法賦予法院之自由裁
    量權，此等職權之行使，在求具體個案不同情節之妥適，倘
    法院於量刑時，已以行為人之責任為基礎，並斟酌刑法第57
    條各款所列情狀，而未逾越法定範圍，又無明顯濫權情形，
    即不得任意指為違法（最高法院101年度台上字第1250號判
    決意旨參照）。
四、經查：
 ㈠ 原審以本件事證明確而予以依法論科，並審酌被告服用酒類
    並致吐氣所含酒精濃度達每公升0.75毫克後，竟仍貿然騎乘
    普通重型機車上路，除危及己身安危，亦罔顧公眾往來之交
    通安全，實應予非難；另斟酌本案係被告第2次酒後駕車，
    且其甫於109年間即因酒後駕車至公共危險經本院論罪科刑
    ，並予宣告緩刑，竟猶不知警惕，仍任意於緩刑期間內酒後
    駕駛動力交通工具，顯有不該；並兼衡被告犯後坦承犯行之
    態度，及其智識程度、工作、家庭經濟狀況等一切情狀，量
    處上述之刑，並諭知有期徒刑易科罰金、罰金易服勞役之折
    算標準，本院認原審認事、用法並無違誤，亦已依本件個案
    事由而加以審酌刑之輕重，未逾越法定刑度、比例及公平原
    則，核屬妥適，故被告請求本院撤銷原判決改判更低刑度，
    顯屬無據。
 ㈡ 被告及其辯護人雖請求給予被告緩刑之宣告。然被告前於109
    年間因公共危險案件，經本院以109年度壢原交簡字第32號
    判決判處有期徒刑2月，緩刑2年，於109年3月31日確定等節
    ，有該案判決書及臺灣高等法院被告前案紀錄表在卷可稽，
    猶不知警惕檢束行止，於緩刑期間再犯本案，已有可議之處
    。再者本院審酌政府近年來已大力宣導酒後駕車之危險性及
    違法性，被告明知酒精成分對人之意識能力有不良影響，酒
    後駕車對一般往來之公眾及駕駛人自身皆具有高度危險性，
    既漠視自己生命、身體之安危，亦罔顧公眾往來之安全。然
    被告於服用酒類，吐氣所含酒精濃度達每公升0.75克之狀態
    下，竟仍心存僥倖，執意騎乘普通重型機車行駛於道路上，
    又因不勝酒力，而撞擊停放在路旁之車輛致車輛毀損，且自
    摔倒地使自身受傷，違反義務程度非輕；另衡諸酒後駕車行
    為歷年整體均朝重罰方向修正，以被告之年紀與社會經驗，
    應當知悉政府已廣加宣傳酒駕行為已加重刑罰下，仍違犯刑
    律，顯係缺乏對其他用路人生命、身體、財產安全之尊重。
    是被告業已犯同罪質之公共危險罪，猶再次於酒後騎乘普通
    重型機車行駛於公眾往來之道路上，可見自制力甚低，守法
    意識薄弱，其本案之刑如未執行，難使其真正悔悟自新，並
    藉此警惕教化，仍有執行本案刑罰之必要，被告及辯護人請
    求諭知緩刑，洵屬無理。
 ㈢ 從而，原審認事用法既無違誤，量刑亦屬妥適，自應予維持
    ，被告之上訴及請求緩刑之宣告均無理由，應予駁回。另原
    審雖未及比較修正刑法第185條之3第第1項第1款之新舊法適
    用，惟因本案於比較新舊法後仍適用行為時法，因法律適用
    結果並無不同，對判決不生影響，上訴審毋庸予以撤銷改判
    ，附此敘明。
據上論斷，應依刑事訴訟法第455 條之1 第1 項、第3 項、第36
8 條、第373 條，判決如主文
本案經檢察官陳建宇聲請簡易判決處刑，檢察官林曉霜到庭執行
職務。 
中　　華　　民　　國　　111 　年　　5 　　月　　18　　日
           刑事第八庭    審判長法　官　許雅婷
　　　　　                     法  官  葉作航
　　　　　                     法  官  徐雍甯
以上正本證明與原本無異。
不得上訴。
　　　　　　　　　　　　　　　 書記官　楊宇國　　　　　 
中　　華　　民　　國　　111 　年　　5 　　月　　19　　日



附件：
臺灣桃園地方法院刑事判決
                                110年度壢原交簡字第279號
聲　請　人　臺灣桃園地方檢察署檢察官
被　　　告　侯玉華　女　(民國00年0月00日生)
　　　　　　　　　　身分證統一編號：Z000000000號
　　　　　　　　　  籍設桃園市○○區○○路000號三樓(桃園
　　　　　　　　　    ○○○○○○○○○)
　　　　　　　　　　居桃園市○○區○○路000號3樓
　　　　　　　　　　居桃園市○○區○○路00號6樓
上列被告因公共危險案件，經檢察官聲請以簡易判決處刑（110
年度偵緝字第2030號），本院判決如下：
    主  文
侯玉華駕駛動力交通工具而有吐氣所含酒精濃度達每公升零點二
五毫克以上情形，處有期徒刑參月，併科罰金新臺幣貳萬元，有
期徒刑如易科罰金，罰金如易服勞役，均以新臺幣壹仟元折算壹
日。
    事實及理由
一、本案犯罪事實及證據，除犯罪事實欄一第7行「小客車」，
    應更正為「租賃小客車」以外，其餘均引用檢察官聲請簡易
    判決處刑書之記載（如附件）。
二、核被告侯玉華所為，係犯刑法第185條之3第1項第1款之駕駛
    動力交通工具而有吐氣所含酒精濃度達每公升0.25毫克以上
    情形之罪。爰以行為人之責任為基礎，審酌被告於服用酒類
    後，仍貿然駕駛機車上路，除危及己身安危，亦罔顧公眾往
    來之交通安全，且為警據報到場處理後，測得吐氣所含酒精
    濃度達每公升0.75毫克等情，實應予非難；另斟酌依卷附臺
    灣高等法院被告前案紀錄表所示，本案係被告第2次酒後駕
    車，且其甫於109年間即因酒後駕車至公共危險經本院論罪
    科刑，並予宣告緩刑，竟猶不知警惕，仍任意於緩刑期間內
    酒後駕駛動力交通工具，顯有不該；再酌以被告於犯後尚知
    坦承犯行之態度，兼衡其於警詢中自述高中畢業之教育程度
    、業物流、家庭經濟狀況小康等一切情狀，量處如主文所示
    之刑，並諭知有期徒刑易科罰金、罰金易服勞役之折算標準
    ，以資懲儆。
三、依刑事訴訟法第449條第1項前段、第3項、第454條第2項，
    刑法第185條之3第1項第1款、第41條第1項前段、第42條第3
    項前段，刑法施行法第1條之1第1項，逕以簡易判決處刑如
    主文。
四、如不服本判決，應於判決送達後20日內，向本院提出上訴狀
    ，上訴於本院第二審合議庭（應附繕本）。
本案經檢察官陳建宇聲請以簡易判決處刑
中    華    民    國   110    年    11    月    15    日
                  刑事第一庭  法  官  林述亨
以上正本證明與原本無異。
如不服本判決，應於判決送達後20日內向本院提出上訴狀（應附
繕本）。
                              書記官  黃甄智
中    華    民    國   110    年    11    月    16    日
附錄本案論罪科刑法條
中華民國刑法第185條之3
駕駛動力交通工具而有下列情形之一者，處2 年以下有期徒刑，
得併科20萬元以下罰金：
一、吐氣所含酒精濃度達每公升零點二五毫克或血液中酒精濃度
    達百分之零點零五以上。
二、有前款以外之其他情事足認服用酒類或其他相類之物，致不
    能安全駕駛。
三、服用毒品、麻醉藥品或其他相類之物，致不能安全駕駛。
因而致人於死者，處3 年以上10年以下有期徒刑；致重傷者，處
1 年以上7 年以下有期徒刑。
曾犯本條或陸海空軍刑法第 54 條之罪，經有罪判決確定或經緩
起訴處分確定，於五年內再犯第1 項之罪因而致人於死者，處無
期徒刑或5 年以上有期徒刑；致重傷者，處3 年以上10年以下有
期徒刑。 
附件：
臺灣桃園地方檢察署檢察官聲請簡易判決處刑書
                                   110年度偵緝字第2030號
　　被　　　告　侯玉華　女　35歲（民國00年0 月00日生）
　　　　　　　　　　　　籍設桃園市○○區○○路000 號3 樓
                        居桃園市○○區○○路00號6 樓
　　　　　　　　　　　　國民身分證統一編號：Z000000000號
上列被告因公共危險罪案件，業經偵查終結，認宜聲請以簡易判
決處刑，茲將犯罪事實及證據並所犯法條分敘如下：
        犯  罪  事  實
一、侯玉華自民國110年2月14日晚間6時某分，在桃園市大溪區
    仁和路某友人住處飲用雞酒後，明知飲酒後不得駕駛動力交
    通工具，仍基於酒後駕駛動力交通工具之犯意，於同日晚間
    9時1分前某時，騎乘車牌號碼000-000號普通重型機車上路
    。嗣於同日晚間9時1分許，行經桃園市○鎮區○○路000○0號對
    面某處，撞擊李明智所有，停放在該處路旁之車牌號碼000-
    0000號小客車，致自摔倒地受傷。經對侯玉華施以酒精濃度
    測試，測得其吐氣酒精濃度值為每公升0.75毫克，逾每公升
    0.25毫克之法定安全駕駛標準。
二、案經桃園市政府警察局八德分局報告偵辦。
　　　　證據並所犯法條
一、上揭犯罪事實，業據被告侯玉華於本署偵查中坦承不諱，並
    有酒精測定紀錄表、桃園市政府警察局舉發違反道路交通管
    理事件通知單各1份在卷可稽。被告罪嫌已臻明確。
二、所犯法條：核被告侯玉華所為，係犯刑法第185條之3第1項
    第1款公共危險罪嫌。
三、依刑事訴訟法第451 條第1 項聲請逕以簡易判決處刑。
　　此　  致
臺灣桃園地方法院
中　　華　　民　　國　 110　　年　　10　　月　　20　　日
　　　　　　　　　　　　　　  檢  察  官　陳 建 宇
本件證明與原本無異
中　　華　　民　　國　 110　　年　　10　　月　　25　　日
                              書  記  官  方 雅 蘭  
附記事項：
本件係依刑事訴訟法簡易程序辦理，法院簡易庭得不傳喚被告、
輔佐人、告訴人、告發人等出庭即以簡易判決處刑；被告、被害
人、告訴人等對告訴乃論案件如已達成民事和解而要撤回告訴或
對非告訴乃論案件認有受傳喚到庭陳述意見之必要時，請即另以
書狀向簡易法庭陳述或請求傳訊。
所犯法條：
中華民國刑法第185條之3
駕駛動力交通工具而有下列情形之一者，處2年以下有期徒刑，
得併科20萬元以下罰金：
一、吐氣所含酒精濃度達每公升零點二五毫克或血液中酒精濃度
    達百分之零點零五以上。
二、有前款以外之其他情事足認服用酒類或其他相類之物，致不
    能安全駕駛。
三、服用毒品、麻醉藥品或其他相類之物，致不能安全駕駛。
因而致人於死者，處3年以上10年以下有期徒刑；致重傷者，處1
年以上7年以下有期徒刑。
曾犯本條或陸海空軍刑法第54條之罪，經有罪判決確定或經緩起
訴處分確定，於五年內再犯第1項之罪因而致人於死者，處無期
徒刑或5年以上有期徒刑；致重傷者，處3年以上10年以下有期徒
刑。